Minutes et répertoires du notaire Albert Henri YVER, 14 août 1868 - 19 novembre 1902 (étude XVII)
Archives nationales
- Minutes de Albert Henri YVER, 20 août 1868 - 19 novembre 1902; MC/ET/XVII/1351 - MC/ET/XVII/1527; cauchards 10, 12,5 et 15 cm 173 cartons
  - Minutes. 1891, décembre, décembre 1891; MC/ET/XVII/1461
    - Mainlevée d'inscription hypothécaire par Louis Isidore Hauchecorne, chef de bureau de la compagnie de chemins de fer de l'Est, demeurant 38, rue Compans, au profit d'Alphonse Justin Liébert, photographe, et Marie Louise Peuple, son épouse, demeurant 6, rue de Londres. À signaler: suite d'une o
      De l'image fixe à l'image animée (1820-1910), documents du Minutier central des notaires de Paris relatifs à l'histoire des photographes et de la photographie, par Marc Durand, Paris, Archives nationales, 2015, notice n° 3139 (version dématérialisée de l'instrument de recherche, les notices biographiques et compléments de descriptions d'actes ne se trouvent que sur la version papier de l'ouvrage, voir contexte dans le Plan d’orientation général - Notaires de Paris, guides thématiques du Minutier).
      Compans (rue); Londres (rue de); Franconville (Val-d'Oise); Hauchecorne, Louis Isidore; Liébert, Alphonse Justin; Peuple, Marie Louise; Maillard, Alfred Eugène
  - Minutes. 1892, 1er janvier - 10 février, 1er janvier - 10 février 1892; MC/ET/XVII/1462
    - Obligation par Alphonse Justin Liébert, photographe, et Marie Louise Peuple, son épouse, demeurant 6, rue de Londres, au profit de leur fils, Gaston Ernest Liébert, enseigne de vaisseau de réserve, demeurant 13, rue Lamennais, pour prêt d'une somme principale de 10 500 francs remboursable le 1er janvier 1895, accompagné d'un taux de 5 % l'an, payable par semestre. Les contractants hypothèquent, pour sûreté de garantie, une propriété connue sous le nom de Villa Liébert, située avenue de Villeneuve-l'Étang à Vaucresson., 3 février 1892; MC/ET/XVII/1462
      De l'image fixe à l'image animée (1820-1910), documents du Minutier central des notaires de Paris relatifs à l'histoire des photographes et de la photographie, par Marc Durand, Paris, Archives nationales, 2015, notice n° 3142 (version dématérialisée de l'instrument de recherche, les notices biographiques et compléments de descriptions d'actes ne se trouvent que sur la version papier de l'ouvrage, voir contexte dans le Plan d’orientation général - Notaires de Paris, guides thématiques du Minutier).
  - Minutes. 1892, 11 février - 31 mars, 11 février - 31 mars 1892; MC/ET/XVII/1463
  - Minutes. 1892, avril - juin, avril - juin 1892; MC/ET/XVII/1464
  - Minutes. 1892, juillet - octobre, juillet - octobre 1892; MC/ET/XVII/1465
    - Cession de bail pour huit ans par David Lang, représentant de commerce, demeurant 25, rue de l'Aqueduc, à Émile Pathé, marchand de vins et de tabacs, et Laurentine Antoinette Sabouret, son épouse, demeurant 1, rue du Polygone à Vincennes, d'une boutique et d'un petit logement en rez-de-chaussée situés 25, rue Fontaine, pour son commerce de tabac. Loyer annuel de 3 200 francs payable aux époques ordinaires de l'année., 11 juillet 1892; MC/ET/XVII/1465
      De l'image fixe à l'image animée (1820-1910), documents du Minutier central des notaires de Paris relatifs à l'histoire des photographes et de la photographie, par Marc Durand, Paris, Archives nationales, 2015, notice n° 3883 (version dématérialisée de l'instrument de recherche, les notices biographiques et compléments de descriptions d'actes ne se trouvent que sur la version papier de l'ouvrage, voir contexte dans le Plan d’orientation général - Notaires de Paris, guides thématiques du Minutier).
      Aqueduc (rue de l'); Fontaine (rue); Vincennes (Val-de-Marne); Lang, David; Pathé, Émile; Sabouret, Laurentine Antoinette
    - Partage de la succession de Louise Véronique Gabrielle Vaudescal, veuve de Louis Horace Guilleminot, entre ses héritiers., 1er septembre 1892; MC/ET/XVII/1465
      De l'image fixe à l'image animée (1820-1910), documents du Minutier central des notaires de Paris relatifs à l'histoire des photographes et de la photographie, par Marc Durand, Paris, Archives nationales, 2015, notice n° 2308 (version dématérialisée de l'instrument de recherche, les notices biographiques et compléments de descriptions d'actes ne se trouvent que sur la version papier de l'ouvrage, voir contexte dans le Plan d’orientation général - Notaires de Paris, guides thématiques du Minutier).
      Vaudescal, Louise Véronique Gabrielle; Guilleminot, Louis Horace
  - Minutes. 1892, novembre - décembre, novembre - décembre 1892; MC/ET/XVII/1466
  - Minutes. 1893, janvier - février, janvier - février 1893; MC/ET/XVII/1467
  - Minutes. 1893, mars, mars 1893; MC/ET/XVII/1468
    - Procuration générale par Alphonse Justin Liébert, photographe, à Marie-Louise Peuple, son épouse, demeurant 6, rue de Londres, pour gérer et administrer tous leurs biens et affaires présents et à venir. À signaler: en annexe, acte en brevet contenant procuration en blanc, du 15 octobre 1892, par devant Me Mouchet, substituant Me Yver, pour toucher toutes sommes de monsieur Claude Antoine Lumière, photographe à Lyon, à la suite de différents jugements dont celui du 13 juillet 1892, par devant la Cour d'appel d'Orléans (Loiret)., 24 mars 1893; MC/ET/XVII/1468
      De l'image fixe à l'image animée (1820-1910), documents du Minutier central des notaires de Paris relatifs à l'histoire des photographes et de la photographie, par Marc Durand, Paris, Archives nationales, 2015, notice n° 3143 (version dématérialisée de l'instrument de recherche, les notices biographiques et compléments de descriptions d'actes ne se trouvent que sur la version papier de l'ouvrage, voir contexte dans le Plan d’orientation général - Notaires de Paris, guides thématiques du Minutier).
      Londres (rue de); Lyon (Rhône); Liébert, Alphonse Justin; Peuple, Marie Louise; Lumière, Claude Antoine (1840-1911)
  - Minutes. 1893, avril - mai, avril - mai 1893; MC/ET/XVII/1469
  - Minutes. 1893, juin, juin 1893; MC/ET/XVII/1470
    - Procès-verbal d'ouverture des opérations de liquidation des reprises de Marie Louise Peuple, sans profession, contre son mari, Alphonse Justin Liébert, photographe, demeurant 6, rue de Londres, dont elle est séparée de biens par jugement de la deuxième chambre du tribunal de première instance de la Seine en date du 12 juin 1893., 26 juin 1893; MC/ET/XVII/1470
      1893, 5 juillet État liquidatif et procès-verbal d'approbation.
      De l'image fixe à l'image animée (1820-1910), documents du Minutier central des notaires de Paris relatifs à l'histoire des photographes et de la photographie, par Marc Durand, Paris, Archives nationales, 2015, notice n° 3144 (version dématérialisée de l'instrument de recherche, les notices biographiques et compléments de descriptions d'actes ne se trouvent que sur la version papier de l'ouvrage, voir contexte dans le Plan d’orientation général - Notaires de Paris, guides thématiques du Minutier).
      Londres (rue de); Liébert, Alphonse Justin; Peuple, Marie Louise
  - Minutes. 1893, juillet - août, juillet - août 1893; MC/ET/XVII/1471
  - Minutes. 1893, 1er septembre - 13 novembre, 1er septembre - 13 novembre 1893; MC/ET/XVII/1472
  - Minutes. 1893, 14 novembre - 31 décembre, 14 novembre - 31 décembre 1893; MC/ET/XVII/1473
  - Minutes. 1894, 1er janvier - 15 février, 1er janvier - 15 février 1894; MC/ET/XVII/1474
  - Minutes. 1894, 16 février - 16 avril, 16 février - 16 avril 1894; MC/ET/XVII/1475
    - Inventaire après décès de Furcy Jules Ernest Lavalard, dressé entre le 16 février et le 15 mars 1894, dans un appartement, au troisième étage d'une maison située 108, boulevard Haussmann, où le défunt est mort, le 5 février 1894, à la requête de ses neveu et nièces, Jeanne Charlotte Robert, épouse de Louis Charles Malassez, médecin, demeurant 168, boulevard Saint-Germain, Marguerite Clarisse Hervey, épouse de Gabriel Marie Paul Marbeau, architecte, demeurant 108, boulevard Haussmann et Maurice Paul Hervey, agriculteur, demeurant à Notre-Dame-du-Vaudreuil (Eure) et en présence du frère du défunt, Adolphe Lavalard, propriétaire, demeurant 108, boulevard Haussmann. (58 f.). À signaler: le contenu de l'acte détaille la bibliothèque du défunt ainsi que les œuvres léguées. Et l'origine d'une centaine d'actes passés par la famille Lavalard dans l'étude LXIX entre 1857 et 1892 (achats de d'immeubles, quittances, translations d'hypothèques, constatations, déclarations, acceptations d'emplois, baux), sont également signalés des baux par actes sous seing privé., 16 février 1894; MC/ET/XVII/1475
      Objets légués à monsieur Lavalard: quinze tableaux (paysages par Ernest Lavalard, avec deux cartons de dessins et photographies) Prisée 500 f.
      De l'image fixe à l'image animée (1820-1910), documents du Minutier central des notaires de Paris relatifs à l'histoire des photographes et de la photographie, par Marc Durand, Paris, Archives nationales, 2015, notice n° 2795 (version dématérialisée de l'instrument de recherche, les notices biographiques et compléments de descriptions d'actes ne se trouvent que sur la version papier de l'ouvrage, voir contexte dans le Plan d’orientation général - Notaires de Paris, guides thématiques du Minutier).
      Haussmann (boulevard); Lavalard, Furcy Jules Ernest; Robert, Jeanne Charlotte; Malassez, Louis Charles; Hervey, Marguerite Clarisse; Marbeau, Gabriel Marie Paul; Hervey, Maurice Paul; Lavalard, Adolphe
    - Notoriété après décès de Furcy Jules Ernest Lavalard, survenu en son domicile 108, boulevard Haussmann, le 5 février 1894., 7 avril 1894; MC/ET/XVII/1475
      De l'image fixe à l'image animée (1820-1910), documents du Minutier central des notaires de Paris relatifs à l'histoire des photographes et de la photographie, par Marc Durand, Paris, Archives nationales, 2015, notice n° 2796 (version dématérialisée de l'instrument de recherche, les notices biographiques et compléments de descriptions d'actes ne se trouvent que sur la version papier de l'ouvrage, voir contexte dans le Plan d’orientation général - Notaires de Paris, guides thématiques du Minutier).
      Haussmann (boulevard); Lavalard, Furcy Jules Ernest
  - Minutes. 1894, 17 avril - 30 mai, 17 avril - 30 mai 1894; MC/ET/XVII/1476
  - Minutes. 1894, juin - août, juin - août 1894; MC/ET/XVII/1477
    - Contrat de mariage sous le régime de la séparation de biens entre Clément Louis Galle, photographe, demeurant 59, rue Montmartre, époux divorcé de Marie Coroy, et Marie Geneviève Morin, employée de commerce, demeurant même adresse. Mariage à la mairie du 2e arrondissement de Paris., 3 août 1894; MC/ET/XVII/1477
      1894, 14 septembre Dépôt des pièces de publication.
      De l'image fixe à l'image animée (1820-1910), documents du Minutier central des notaires de Paris relatifs à l'histoire des photographes et de la photographie, par Marc Durand, Paris, Archives nationales, 2015, notice n° 2051 (version dématérialisée de l'instrument de recherche, les notices biographiques et compléments de descriptions d'actes ne se trouvent que sur la version papier de l'ouvrage, voir contexte dans le Plan d’orientation général - Notaires de Paris, guides thématiques du Minutier).
      Montmartre (rue); Galle, Clément Louis; Coroy, Marie; Morin, Marie Geneviève
  - Minutes. 1894, septembre - octobre, septembre - octobre 1894; MC/ET/XVII/1478
  - Minutes. 1894, novembre - décembre, novembre - décembre 1894; MC/ET/XVII/1479
  - Minutes. 1895, janvier - février, janvier - février 1895; MC/ET/XVII/1480
    - Bail par Severiano de Hérédia et autres au nom de la société immobilière du Grand Orient de France, rue Cadet, n° 16, à la société Driot et Cie dite le Balneum., 3 janvier 1895; MC/ET/XVII/1480
      Date de création de la notice: 2008
      bail; Cadet (rue); Hérédia, Severiano de
  - Minutes. 1895, mars - avril, mars - avril 1895; MC/ET/XVII/1481
  - Minutes. 1895, mai, mai 1895; MC/ET/XVII/1482
    - Dépôt judiciaire du testament olographe d'Eugène Gustave Louis Guilleminot, fait à Paris, le 11 mars 1894, à la suite de son décès survenu en son domicile 6, rue Choron, le 28 avril 1895., 4 mai 1895; MC/ET/XVII/1482
      De l'image fixe à l'image animée (1820-1910), documents du Minutier central des notaires de Paris relatifs à l'histoire des photographes et de la photographie, par Marc Durand, Paris, Archives nationales, 2015, notice n° 2309 (version dématérialisée de l'instrument de recherche, les notices biographiques et compléments de descriptions d'actes ne se trouvent que sur la version papier de l'ouvrage, voir contexte dans le Plan d’orientation général - Notaires de Paris, guides thématiques du Minutier).
      Choron (rue); Guilleminot, Eugène Gustave Louis
    - Notoriété après décès d'Eugène Gustave Louis Guilleminot, survenu en son domicile 6, rue Choron, le 28 avril 1895., 8 mai 1895; MC/ET/XVII/1482
      De l'image fixe à l'image animée (1820-1910), documents du Minutier central des notaires de Paris relatifs à l'histoire des photographes et de la photographie, par Marc Durand, Paris, Archives nationales, 2015, notice n° 2310 (version dématérialisée de l'instrument de recherche, les notices biographiques et compléments de descriptions d'actes ne se trouvent que sur la version papier de l'ouvrage, voir contexte dans le Plan d’orientation général - Notaires de Paris, guides thématiques du Minutier).
    - Dépôt de deux actes sous seing privé concernant la succession de Louise Véronique Gabrielle Vaudescal., 21 mai 1895; MC/ET/XVII/1482
      De l'image fixe à l'image animée (1820-1910), documents du Minutier central des notaires de Paris relatifs à l'histoire des photographes et de la photographie, par Marc Durand, Paris, Archives nationales, 2015, notice n° 2311 (version dématérialisée de l'instrument de recherche, les notices biographiques et compléments de descriptions d'actes ne se trouvent que sur la version papier de l'ouvrage, voir contexte dans le Plan d’orientation général - Notaires de Paris, guides thématiques du Minutier).
      Vaudescal, Louise Véronique Gabrielle
  - Minutes. 1895, juin, juin 1895; MC/ET/XVII/1483
  - Minutes. 1895, juillet - août, juillet - août 1895; MC/ET/XVII/1484
  - Minutes. 1895, septembre - octobre, septembre - octobre 1895; MC/ET/XVII/1485
    - Inventaire après décès d'Eugène Gustave Louis Guilleminot, dressé entre le 9 et le 21 septembre 1895 dans sa maison située 6, rue Choron, où le défunt est mort le 28 avril 1895, à la requête de sa veuve, Marie Maigret, demeurant même adresse, et de leurs trois enfants, René Guilleminot, négociant, demeurant à Chantilly (Oise), Jean Jules Joseph Anatole Frédéric Roux, industriel, époux de Madeleine Marthe Guilleminot, demeurant 3, avenue Trudaine, et Berthe Guilleminot, célibataire, demeurant avec sa mère. (16 f.). À signaler: l'acte indique la constitution d'une société entre le défunt et Honoré Charles Allsend-Bessand, le 14 janvier 1876, par acte sous seing privé, ayant pour objet la fabrication et la vente de produits chimiques, appareils et accessoires pour la photographie, sous la raison sociale Guilleminot et Cie., 9 septembre 1895; MC/ET/XVII/1485
      De l'image fixe à l'image animée (1820-1910), documents du Minutier central des notaires de Paris relatifs à l'histoire des photographes et de la photographie, par Marc Durand, Paris, Archives nationales, 2015, notice n° 2312 (version dématérialisée de l'instrument de recherche, les notices biographiques et compléments de descriptions d'actes ne se trouvent que sur la version papier de l'ouvrage, voir contexte dans le Plan d’orientation général - Notaires de Paris, guides thématiques du Minutier).
      Choron (rue); Trudaine (avenue); Chantilly (Oise); Guilleminot, Eugène Gustave Louis; Maigret, Marie; Guilleminot, René; Guilleminot, Madeleine Marthe; Guilleminot, Berthe; Roux, Jean Jules Joseph Anatole Frédéric; Allsend-Bessand, Honoré Charles
  - Minutes. 1895, novembre - décembre, novembre - décembre 1895; MC/ET/XVII/1486
    - Liquidation des communauté et succession d'Eugène Gustave Louis Guilleminot entre ses héritiers., 6 décembre 1895 - 29 janvier 1896; MC/ET/XVII/1486
      À la suite: 1896, 29 janvier Renonciation à usufruit par sa veuve.
      De l'image fixe à l'image animée (1820-1910), documents du Minutier central des notaires de Paris relatifs à l'histoire des photographes et de la photographie, par Marc Durand, Paris, Archives nationales, 2015, notice n° 2313 (version dématérialisée de l'instrument de recherche, les notices biographiques et compléments de descriptions d'actes ne se trouvent que sur la version papier de l'ouvrage, voir contexte dans le Plan d’orientation général - Notaires de Paris, guides thématiques du Minutier).
      Guilleminot, Eugène Gustave Louis; Maigret, Marie; Guilleminot, René; Guilleminot, Madeleine Marthe; Guilleminot, Berthe; Roux, Jean Jules Joseph Anatole Frédéric
    - Dépôt d'acte sous seing privé par Marc Louis Thillière, clerc de notaire, par lequel René Guilleminot, Madeleine Marthe Guilleminot épouse de Jean Jules Joseph Anatole Frédéric Roux et Berthe Guilleminot cèdent à leur mère, Marie Maigret, veuve Guilleminot, leurs droits en tant qu'héritiers de leur père Eugène Gustave Louis Guilleminot, dans la société constituée entre le défunt et Honoré Charles Allsend-Bessand, le 14 janvier 1876, par acte sous seing privé, ayant pour objet la fabrication et la vente de produits chimiques, appareils et accessoires pour la photographie, sous la raison sociale Guilleminot et Cie; à la suite du décès de Louis Guilleminot, ladite société prend la raison sociale de Veuve Guilleminot et Cie., 6 décembre 1895; MC/ET/XVII/1486
      De l'image fixe à l'image animée (1820-1910), documents du Minutier central des notaires de Paris relatifs à l'histoire des photographes et de la photographie, par Marc Durand, Paris, Archives nationales, 2015, notice n° 2314 (version dématérialisée de l'instrument de recherche, les notices biographiques et compléments de descriptions d'actes ne se trouvent que sur la version papier de l'ouvrage, voir contexte dans le Plan d’orientation général - Notaires de Paris, guides thématiques du Minutier).
      Guilleminot, Eugène Gustave Louis; Maigret, Marie; Guilleminot, René; Guilleminot, Madeleine Marthe; Guilleminot, Berthe; Roux, Jean Jules Joseph Anatole Frédéric; Allsend-Bessand, Honoré Charles
  - Minutes. 1896, 1er janvier - 19 mars, 1er janvier - 19 mars 1896; MC/ET/XVII/1487
    - Création d'une société entre Marie Maigret, veuve Guilleminot, fabricante de plaques photographiques, René Guilleminot, négociant, Jean Jules Joseph Anatole Frédéric Roux, chimiste, époux de Madeleine Marthe Guilleminot et Berthe Guilleminot, célibataire, ayant pour objet la fabrication et la vente des produits chimiques, appareils et accessoires pour la photographie, en nom collectif, dont la durée est fixée à 15 ans sous la raison sociale R. Guilleminot, Roux & Compagnie, siège social 6, rue Choron., 29 janvier 1896; MC/ET/XVII/1487
      1896, 11 mars à 1er septembre 1903. Actes de modification de la société, dépôts des pièces de publication, dissolution.
      De l'image fixe à l'image animée (1820-1910), documents du Minutier central des notaires de Paris relatifs à l'histoire des photographes et de la photographie, par Marc Durand, Paris, Archives nationales, 2015, notice n° 2315 (version dématérialisée de l'instrument de recherche, les notices biographiques et compléments de descriptions d'actes ne se trouvent que sur la version papier de l'ouvrage, voir contexte dans le Plan d’orientation général - Notaires de Paris, guides thématiques du Minutier).
      Choron (rue); Guilleminot, Eugène Gustave Louis; Maigret, Marie; Guilleminot, René; Guilleminot, Madeleine Marthe; Guilleminot, Berthe; Roux, Jean Jules Joseph Anatole Frédéric
    - Obligation par Marie Maigret, René Guilleminot, Jean Jules Joseph Anatole Frédéric Roux, époux de Madeleine Marthe Guilleminot, et Berthe Guilleminot, au profit d'Alphonse Gustave Labourot, propriétaire, demeurant 14, rue de la Renarde à L'Isle-Adam (Val-d'Oise), pour prêt d'une somme de 30 000 francs, remboursable le 29 janvier 1903, accompagné d'un taux de 5 % l'an payable par trimestre. À signaler: Cet emprunt est destiné à acquérir des terrains sur lesquels sont installés les usines de la société R. Guilleminot, Roux & Compagnie à Chantilly (Oise)., 29 janvier 1896; MC/ET/XVII/1487
      1901, 11 janvier Quittance.
      De l'image fixe à l'image animée (1820-1910), documents du Minutier central des notaires de Paris relatifs à l'histoire des photographes et de la photographie, par Marc Durand, Paris, Archives nationales, 2015, notice n° 2316 (version dématérialisée de l'instrument de recherche, les notices biographiques et compléments de descriptions d'actes ne se trouvent que sur la version papier de l'ouvrage, voir contexte dans le Plan d’orientation général - Notaires de Paris, guides thématiques du Minutier).
      L'Isle-Adam (Val-d'Oise); Chantilly (Oise); Maigret, Marie; Guilleminot, René; Guilleminot, Madeleine Marthe; Guilleminot, Berthe; Roux, Jean Jules Joseph Anatole Frédéric; Labourot, Alphonse Gustave
  - Minutes. 1896, 20 mars - 30 avril, 20 mars - 30 avril 1896; MC/ET/XVII/1488
    - Cession de bail pour six neuf ou douze ans, par Émile Pathé, marchand de vins et de tabacs, et Laurentine Antoinette Sabouret, son épouse, demeurant 25, rue Fontaine, à Victor Paul Goupil, buraliste, et Berthe Joséphine Louise Lemicole, son épouse, demeurant 216, rue de Charenton, d'une boutique et d'un petit logement en rez-de-chaussée situés 25, rue Fontaine, pour son commerce de tabac. Loyer annuel de 3 200 francs payable aux époques ordinaires de l'année., 20 mars 1896; MC/ET/XVII/1488
      De l'image fixe à l'image animée (1820-1910), documents du Minutier central des notaires de Paris relatifs à l'histoire des photographes et de la photographie, par Marc Durand, Paris, Archives nationales, 2015, notice n° 3885 (version dématérialisée de l'instrument de recherche, les notices biographiques et compléments de descriptions d'actes ne se trouvent que sur la version papier de l'ouvrage, voir contexte dans le Plan d’orientation général - Notaires de Paris, guides thématiques du Minutier).
      Charenton (rue de); Fontaine (rue); Pathé, Émile; Sabouret, Laurentine Antoinette; Goupil, Victor Paul; Lemicole, Berthe Joséphine Louise
  - Minutes. 1896, mai - juin, mai - juin 1896; MC/ET/XVII/1489
  - Minutes. 1896, juillet - septembre, juillet - septembre 1896; MC/ET/XVII/1490
  - Minutes. 1896, octobre - décembre, octobre - décembre 1896; MC/ET/XVII/1491
  - Minutes. 1897, 1er janvier - 13 février, 1er janvier - 13 février 1897; MC/ET/XVII/1492
  - Minutes. 1897, 14 février - 31 mars, 14 février - 31 mars 1897; MC/ET/XVII/1493
  - Minutes. 1897, avril - mai, avril - mai 1897; MC/ET/XVII/1494
  - Minutes. 1897, 1er juin - 15 juillet, 1er juin - 15 juillet 1897; MC/ET/XVII/1495
    - Notoriété après décès de Henriette Elisabeth Texier, âgée de quatre vingt cinq ans, propriétaire, née à Paris, décédée le 5 juin 1897, boulevard Haussmann, n° 57, veuve de Claude Charles Ambroise Fessart., 22 juin 1897; MC/ET/XVII/1495
      L'acte contient l'acte de décès.
      Acte signalé par le personnel du Minutier central des notaires de Paris.
      Date de création de la notice: 2013 (T. Boudignon)
      notoriété; Texier, Henriette Elisabeth; Fessart, Claude Charles Ambroise; Haussmann (boulevard)
  - Minutes. 1897, 16 juillet - 31 août, 16 juillet - 31 août 1897; MC/ET/XVII/1496
  - Minutes. 1897, septembre - octobre, septembre - octobre 1897; MC/ET/XVII/1497
  - Minutes. 1897, novembre - décembre, novembre - décembre 1897; MC/ET/XVII/1498
  - Minutes. 1898, janvier - février, janvier - février 1898; MC/ET/XVII/1499
  - Minutes. 1898, mars - avril, mars - avril 1898; MC/ET/XVII/1500
  - Minutes. 1898, mai - juin, mai - juin 1898; MC/ET/XVII/1501